ja: グリッターグルーベース／溶剤タイプ: アルコールベース; 溶剤ベース; 水性ベース; その他
en: Glitter glue base/solvent type: Alcohol-based; Solvent-based; Water-based; Other
sk-SK: Typ bázy/rozpúšťadla glitrového lepidla: Na báze alkoholu; Na báze rozpúšťadla; Na vodnej báze; Iné
lt-LT: Blizgių klijų bazės / tirpiklio tipas: Alkoholio pagrindu; Tirpiklių pagrindu; Vandens pagrindu; Kita
ru: Тип основы клея с блестками: На спиртовой основе; На основе растворителя; На водной основе; Другое
de: Basis-/Lösungsmitteltyp des Glitzerklebers: Alkoholbasiert; Lösungsmittelbasiert; Wasserbasiert; Sonstige
nl: Glitterlijm basis-/oplosmiddeltype: Op alcoholbasis; Op oplosmiddelbasis; Op waterbasis; Overig
cs: Typ báze/rozpouštědla třpytivého lepidla: Na bázi alkoholu; Na bázi rozpouštědel; Na bázi vody; Ostatní
pl: Baza kleju brokatowego/typ rozpuszczalnika: Na bazie alkoholu; Na bazie rozpuszczalnika; Na bazie wody; Inne
pt-PT: base de cola com glitter/tipo solvente: À base de álcool; À base de solvente; À base de água; Outro
nb: Glitterlimbase/løsemiddeltype: Alkoholbasert; Løsemiddelbasert; Vannbasert; Annet
ro-RO: Bază de adeziv cu sclipici/tip solvent: Pe bază de alcool; Pe bază de solvent; Pe bază de apă; Altele
sl-SI: Osnova/vrsta topila bleščic: Na osnovi alkohola; Na osnovi topil; Na vodni osnovi; Drugo
el: Τύπος βάσης/διαλύτη κόλλας γκλίτερ: Με βάση το αλκοόλ; Με βάση διαλύτη; Με βάση το νερό; Άλλο
tr: Simli yapıştırıcı baz/çözücü tipi: Alkol bazlı; Solvent bazlı; Su bazlı; Diğer
hu: Csillámragasztó bázis/oldószer típusa: Alkoholbázisú; Oldószerbázisú; Vízbázisú; Egyéb
pt-BR: Tipo de base/solvente da cola com glitter: À base de álcool; À base de solvente; À base de água; Outro
hr-HR: Vrsta baze/rastvarača ljepila za šljokice: Na bazi alkohola; Na bazi otapala; Na bazi vode; Ostalo
fr: Type de base ou de solvant de la colle à paillettes: À base d’alcool; À base de solvant; À base d’eau; Autre
fi: Glitterliiman pohja- tai liuotintyyppi: Alkoholipohjainen; Liotinpohjainen; Vesipohjainen; Muu
da: Typen af base eller opløsningsmiddel i glitterlimen: Alkoholbaseret; Opløsningsmiddelbaseret; Vandbaseret; Andet
bg-BG: Основа с брокатено лепило/вид разтворител: На спиртна основа; На основата на разтворител; На водна основа; Друго
th: กาวกลิตเตอร์ชนิดตัวทำละลาย/ฐานกาว: สูตรแอลกอฮอล์; สูตรตัวทำละลาย; สูตรน้ำ; อื่นๆ
vi: Loại dung môi/chất nền keo kim tuyến: Gốc cồn; Gốc dung môi; Gốc nước; Khác
it: Base di colla glitterata/tipo solvente: A base di alcol; A base di solvente; A base d'acqua; Altro
zh-TW: 亮粉膠基底/溶劑類型: 酒精基底; 溶劑基底; 水性基底; 其他
zh-CN: 闪光胶基/溶剂类型: 醇基; 溶剂型; 水基; 其他
sv: Glitterlimbas/lösningsmedelstyp: Alkoholbaserad; Lösningsmedelsbaserad; Vattenbaserad; Övrigt
es: Tipo de base/solvente del pegamento con purpurina: A base de alcohol; A base de solvente; A base de agua; Otro
ko: 글리터 접착제 베이스/용제 타입: 알코올 베이스; 용제 베이스; 수성 베이스; 기타